【裁判字號】    98,裁,887
【裁判日期】    980409
【裁判案由】    新型專利舉發
【裁判全文】
最  高  行  政  法  院  裁  定
                                       98年度裁字第887號
上  訴  人  品赫貿升股份有限公司
代  表  人  甲○○
被 上訴 人  經濟部智慧財產局
代  表  人  王美花
參  加  人  新麗企業股份有限公司
代  表  人  乙○○
上列當事人間因新型專利舉發事件，上訴人對於中華民國97年11
月20日智慧財產法院97年度行專訴字第31號判決，提起上訴，本
院裁定如下：
    主  文
上訴駁回。
上訴審訴訟費用由上訴人負擔。
    理  由
一、按依據智慧財產案件審理法第32條規定提起上訴者，即應適
    用行政訴訟法關於上訴審程序相關規定。對於智慧財產法院
    判決之上訴，非以其違背法令為理由，不得為之，行政訴訟
    法第242條定有明文。依同法第243條第1項規定，判決不適
    用法規或適用不當者，為違背法令；而判決有同條第2項所
    列各款情形之一者，為當然違背法令。是當事人對於智慧財
    產法院判決上訴，如依行政訴訟法第243條第1項規定，以智
    慧財產法院判決有不適用法規或適用不當為理由時，其上訴
    狀或理由書應有具體之指摘，並揭示該法規之條項或其內容
    ；若係成文法以外之法則，應揭示該法則之旨趣；倘為司法
    院解釋或本院之判例，則應揭示該判解之字號或其內容。如
    以行政訴訟法第243條第2項所列各款情形為理由時，其上訴
    狀或理由書，應揭示合於該條項各款之事實。上訴狀或理由
    書如未依此項方法表明，或其所表明者與上開法條規定不合
    時，即難認為已對智慧財產法院判決之違背法令有具體之指
    摘，其上訴自難認為合法。
二、本件上訴人對於智慧財產法院判決上訴，主張：原判決刻意
    將系爭專利之部分結構特徵「高彈性片狀纖維體」與舉發證
    據做比較，並未以系爭專利高彈性纖維內衣罩杯之整體結構
    特徵與舉發證據比較，相當不合理且比較之結果亦有矛盾之
    處，當然違背法令而構成上訴之理由。又舉發證據僅係一樹
    脂棉結構，於兩平整棉網間，夾設一與之呈垂直方向重覆縐
    摺之曲折棉網，並無揭露如系爭專利之「裁切成適當尺寸之
    立體形狀，並選擇性去除該縱向垂直纖維之上、下表層適當
    一段，連同不織布一起除去，配合內、外表層襯布，經熱壓
    或剪裁車縫方式製成內衣」之結構特徵，故原判決確有不備
    理由或理由矛盾。再者，上訴人因時間緊迫未能就系爭專利
    技術層面詳細敘明，故請求給予言詞辯論機會等語。惟原判
    決已將系爭專利與舉發證據經整體技術特徵比對，認系爭專
    利僅係將舉發證據所揭示之樹脂棉的結構及習知纖維結構之
    技術加以轉用，僅屬習知技術之簡單轉用，而為所屬技術領
    域中具有通常知識者顯能輕易完成者，不具有進步性，業已
    於理由中詳予論斷，上訴意旨雖以原判決違背法令為由，惟
    核其上訴理由，乃就原判決業已詳為論駁事項再事爭執，而
    非具體表明合於不適用法規、適用法規不當、或行政訴訟法
    第243條第2項所列各款之情形，難認對該判決之如何違背法
    令已有具體之指摘。依首開規定及說明，應認其上訴為不合
    法。上訴人之上訴既不合法，上訴人請求言詞辯論亦無必要
    ，併予指明。
三、據上論結，本件上訴為不合法。依智慧財產案件審理法第32
    條，行政訴訟法第249條第1項前段、第104條，民事訴訟法
    第95條、第78條，裁定如主文。
中    華    民    國    98    年    4     月    9     日
                    最高行政法院第四庭
                        審判長法官  劉  鑫  楨
                              法官  胡  方  新
                              法官  黃  淑  玲
                              法官  劉  介  中
                              法官  曹  瑞  卿
以  上  正  本  證  明  與  原  本  無  異
中    華    民    國    98    年    4     月    10    日
                              書記官  王  史  民


司法院資訊處製作；財團法人民間司法改革基金會備份。
